【裁判字號】    99,上訴,787
【裁判日期】    990831
【裁判案由】    毒品危害防制條例
【裁判全文】
臺灣高等法院臺南分院刑事判決         99年度上訴字第787號
上  訴  人
即  被  告  甲○○
上列上訴人因違反毒品危害防制條例案件，不服臺灣嘉義地方法
院九十九年度訴字第四一九號中華民國九十九年七月二十日第一
審判決（起訴案號：臺灣嘉義地方法院檢察署九十九年度偵字第
三四五七號），提起上訴，本院判決如下：
    主  文
上訴駁回。
    理  由
一、按刑事訴訟法第三百六十一條、第三百六十七條規定，不服
    地方法院之第一審判決而提起上訴者，應提出上訴書狀，並
    敘述具體理由，為上訴必備之程式；其所提出之書狀未敘述
    上訴理由，或僅曾以言詞陳述上訴理由者，均應於上訴期間
    屆滿後二十日內補提理由書於第一審法院。第一審法院經形
    式審查，認逾期未補提上訴理由者，應定期間先命補正；逾
    期未補正者，為上訴不合法律上之程式，應以裁定駁回。倘
    已提出上訴理由，但所提非屬具體理由者，則由第二審法院
    以上訴不合法律上之程式，判決駁回。而所謂具體理由，必
    係依據卷內既有訴訟資料或提出新事證，指摘或表明第一審
    判決有何採證認事、用法或量刑等足以影響判決本旨之不當
    或違法，而構成應予撤銷之具體事由，始克當之（例如：依
    憑證據法則具體指出所採證據何以不具證據能力，或依憑卷
    證資料，明確指出所為證據證明力之判斷如何違背經驗、論
    理法則）；倘僅泛言原判決認定事實錯誤、違背法令、量刑
    失之過重或輕縱，而未依上揭意旨指出具體事由，或形式上
    雖已指出具體事由，然該事由縱使屬實，亦不足以認為原判
    決有何不當或違法者（例如：對不具有調查必要性之證據，
    法院未依聲請調查亦未說明理由，或援用證據不當，但除去
    該證據仍應為同一事實之認定），俾與第二審上訴制度在請
    求第二審法院撤銷、變更第一審不當或違法之判決，以實現
    個案救濟之立法目的相契合，並節制濫行上訴（最高法院九
    十七年度台上字第八九二號判決參照）。
二、上訴人不服原判決，於民國九十九年八月十二日合法提起上
    訴，形式上雖提出上訴書狀敘述上訴理由略以：上訴人因販
    賣第一級毒品海洛因、第二級毒品安非他命、轉讓第一級毒
    品海洛因等犯行，經原法院分別判處如原判決附表所示之刑
    ，並定應執行刑為有期徒刑十八年；惟上訴人因大環境經濟
    不佳，家中又有待扶養之父母，係因缺錢不得已才販毒，請
    斟酌其犯罪原因等情狀，從輕量刑，爰請求撤銷原判決云云
    。
三、本院查：
（一）原判決依上訴人即被告甲○○於原審之自白，核與證人楊
      開明、黃文德及蔣易達分別於警詢及偵查中證述情節相符
      ，並分別經證人楊開明、黃文德及蔣易達指認明確，復有
      卷附相關通訊監察譯文、0000000000、000
      0000000、0000000000及000000
      0000之通聯調閱查詢單、臺灣嘉義地方法院九十九年
      度聲監字第七十五號通訊監察書及電話附表、證人黃文德
      0000000000號行動電話內電話簿翻拍照片等附
      卷可稽，因認上訴人有其事實欄一之(一)（即原判決附表編
      號一至五，下同）販賣第一級毒品海洛因、第二級毒品安
      非他命犯行及原判決事實欄一之(二)轉讓第一級毒品海洛因
      犯行，上訴人犯罪事實一(一)所為，分別係犯毒品危害防制
      條例第四條第一項之販賣第一級毒品罪、同條第二項之販
      賣第二級毒品罪，犯罪事實一(二)所為，係犯毒品危害防制
      條例第八條第一項之轉讓第一級毒品罪。又上訴人如原判
      決附表編號一至五及轉讓第一級毒品之犯行，犯意均屬各
      別，行為亦屬互殊，均應分論併罰，各論以販賣第一級毒
      品罪三罪、販賣第二級毒品罪二罪及轉讓第一級毒品罪一
      罪，又上訴人前因施用毒品案件，甫於九十八年六月二十
      九日執行完畢等情，有臺灣高等法院被告前案紀錄表一份
      附卷足參，其受有期徒刑之執行完畢後五年內，故意再犯
      本件有期徒刑以上之六罪，均為累犯，依刑法第四十七條
      第一項之規定，加重其刑。又上訴人轉讓海洛因予黃文德
      之數量，未達淨重五公克，不得依毒品危害防制條例第八
      第六項、轉讓毒品加重其刑之數量標準第二條第一項第一
      款，同條第二項規定加重其刑。被告於警詢及偵查中均未
      坦承犯行，僅於原法院審理中自白，無從依毒品危害防制
      條例第十七條第二項規定減輕其刑。並就販賣第一級毒品
      三罪部分適用刑法第五十九條酌減其刑後，分處如原判決
      附表各該編號所示之刑；復均為相關從刑之宣告；並就主
      刑部分定應執行之刑為有期徒刑十八年。已詳敘所憑證據
      及認定之理由，復審酌上訴人素行非佳，國中畢業之智識
      程度，未婚，之前從事台電外包地下電纜管路工作，月薪
      約四萬多元家庭狀況及智識程度，因缺錢而販毒之犯罪動
      機，每次販賣毒品之數量不多，各次獲得之利益非多，販
      賣第一級毒品次數三次，第二級毒品次數二次，及轉讓第
      一級毒品之次數僅一次，轉讓之數量亦少，販賣及轉讓上
      開毒品予他人，戕害國人健康非輕，又犯罪後於原法院審
      理中坦承犯行，尚知悔悟，並分別於警詢、偵查及原法審
      理中坦承所販賣毒品來源的電話，雖無法據以破獲，仍可
      見上訴人確有配合偵查破獲販毒集團之悔意，顯見其犯後
      態度良好，檢察官具體求處應執行有期徒刑十八年尚稱允
      洽等一切情狀，已詳述其所憑證據、認定理由及量刑依據
      。從形式上觀察，原判決並無認定事實錯誤、量刑瑕疵或
      違背法令之情形可言。
（二）次按刑之輕重，係屬事實審法院得依職權自由裁量之事項
      ，苟於量刑時，已依行為人之責任為基礎，並斟酌刑法第
      五十七條各款所指情狀，而未逾越法定範圍，又未濫用其
      職權，即不得遽指為違法。被告上訴意旨以伊因大環境經
      濟不佳，家中又有待扶養之父母，係因缺錢不得已才販毒
      ，請斟酌其犯罪原因等情狀，從輕量刑云云，純係對原判
      決就刑之量定已詳予說明審酌之事項，漫為爭執，非但空
      泛無據，亦未依卷內既有訴訟資料或提出新事證，指摘或
      表明原判決有何採證認事、用法或量刑等足以影響判決本
      旨之不當或違法，構成應撤銷之具體事由，難認已提出具
      體之上訴理由，揆諸上開規定，其上訴顯屬違背法律上之
      程式，應予駁回，並不經言詞辯論為之。
四、依刑事訴訟法第三百六十七條前段、第三百七十二條，判決
    如主文。
中    華    民    國    99    年    8     月    31    日
                  刑事第二庭    審判長法  官  葉居正
                                      法  官  洪碧雀
                                      法  官  陳春長
以上正本證明與原本無異。
如不服本判決應於收受送達後10日內向本院提出上訴書狀，其未
敘述上訴理由者，並得於提起上訴後10日內向本院補提理由書（
均須按他造當事人之人數附繕本）「切勿逕送上級法院」。
                                      書記官  尤乃玉
中    華    民    國    99    年    8     月    31    日
附錄本案論罪科刑法條全文：
毒品危害防制條例第4條第1項、第2項
製造、運輸、販賣第一級毒品者，處死刑或無期徒刑；處無期徒
刑者，得併科新臺幣 2 千萬元以下罰金。
製造、運輸、販賣第二級毒品者，處無期徒刑或 7 年以上有期
徒刑，得併科新臺幣 1 千萬元以下罰金。
毒品危害防制條例第8條第1項
轉讓第一級毒品者，處 1 年以上 7 年以下有期徒刑，得併科新
臺幣 1 百萬元以下罰金。

司法院資訊處製作；財團法人民間司法改革基金會備份。
